【裁判字號】    89,交易,35
【裁判日期】    891013
【裁判案由】    業務過失傷害
【裁判全文】
臺灣桃園地方法院刑事判決                          八十九年度交易字第三五號
    公  訴  人  臺灣桃園地方法院檢察署檢察官
    被      告  丙○○
右列被告因業務過失傷害案件，經檢察官提起公訴（八十八年度調偵字第七十四號）
，本院判決如左：
        主  文
顧己從事業務之人，因業務上之過失致重傷，處有期徒刑伍月，如易科罰金以參佰
元折算壹日。
        事  實
一、顧己係營業大客車司機，為從事駕駛業務之人。民國（下同）八十七年八月四
    日下午三時四十五分許，駕駛車號ＧＧ〡七０六號營業大客車，沿桃園縣桃園市
    ○○路往台北縣鶯歌鎮方向行駛，於行經該路四七八號前欲超越當時原在該路段
    路邊白色實線外之車道行駛而為閃避路邊停放之汽車而將機車駛進外側車道之由
    甲○○所駕駛之機車時，本應注意超車時應於前車左側保持半公尺以上之間隔超
    過，行至安全距離後，再顯示右方向燈駛入原行路線，以避免發生擦撞之危險，
    且依當時情形，又無不能注意之情形，竟疏於注意保持安全間距，致甲○○因右
    側有路邊停車，左側有顧己之遊覽車，無法閃避而兩車稍微擦撞，甲○○失控倒
    地，雙腿旋遭遊覽車輾壓並拖行五公尺，顧某經路人大聲喊叫始立即停車下車，
    見狀旋通知救護車將甲○○送醫急救，迨至同年月七日甲○○之左下肢仍因傷勢
    嚴重而截肢。
二、案經被害人甲○○訴由桃園縣警察局桃園分局移請台灣桃園地方法院檢察官偵查
    起訴。
        理  由
一、右揭事實，訊據被告固坦承於右述時地輾壓被害人之雙腿，惟否認有過失，辯稱
    ：係被害人騎乘機車行經案發路段時，遇路邊停有車輛，而欲偏駛通過該車時，
    疏於注意當時被告遊覽車通過該路段之情況，貿然改變機車把手將車切進駛入外
    側車道，致撞及被告遊覽車右後輪倒地，雙腿始遭被告遊覽車輾壓云云。經查，
    本件經本院驅車前往履勘，而以本院之公務車充當被告所言之路邊停車並囑被告
    所屬之遊覽車公司派遣與被告案發當時所駕駛之同型車輛一部至案發路段實地行
    駛結果：不論被告遊覽車係從案發地點前方之交岔路口右轉駛來或係直行而來，
    縱然路邊停有車輛，遊覽車之左側前後兩車輪均不至於跨越路中雙黃線，此有勘
    驗照片數張在卷可憑，惟依卷附案發後所拍攝之現場照片及警繪現場圖則顯示：
    被告車於案發後停放位置，車身係略向左偏斜停於桃鶯路四七八號前之道路上，
    左側前後二車輪均跨越路中雙黃線，右側車身及車頭均無撞擊痕跡，而告訴人機
    車則車頭向前前後兩輪胎沿路邊白色實線左倒於距被告遊覽車右後輪四、七公尺
    處之外側車道邊緣上，再佐以證人乙○○於警訊時之供述：「當時我的自小客車
    停於桃鶯路四七六號前，正準備前往開車時，就看到被告之遊覽車右後輪壓到騎
    士甲○○雙腿」等語，可知本件車禍發生時該路段路邊白色實線外之車道上適停
    放其他自小客車，從而與前述被告與被害人二車案發後停放之位置及被告車頭及
    右側車身均無車損之情況相互觀之，可認本件車禍應為告訴人騎乘機車行經該處
    時，見路邊停有車輛遂將機車向左偏駛切入車道內，此時被告適亦駕車由後駛近
    ，見告訴人機車向左駛偏駛，乃順勢將車稍往左駛，車頭部份閃過告訴人機車，
    其左側輪則跨行於雙黃線上，形成告訴人機車行駛於被告車與路邊停車之間之狹
    窄空間內，旋因被告車身較長其後車身並未與告訴人機車保持安全間隔，致其右
    側車身與告訴人機車輕微擦撞，告訴人因而失去平衡倒地，左腿慘遭車輪輾壓。
    次按，汽車於超車時應於前車左側保持半公尺以上之間隔超過，行至安全距離後
    ，再顯示右方向燈駛入原行路線，道路交通安全規則第一百零一條第五款定有明
    文，被告既以駕駛遊覽車為業，對於上開規定自應注意遵守，且按時情形復無不
    能注意之情狀，竟疏於注意肇致本件車禍，其有過失甚明，又被害人確因本件車
    禍受有左下肢截肢之重傷，有診斷書可稽，且被害人之受傷與被告之過失行為有
    因果關係，其犯行事證明確，堪以認定。
二、查被告係從事駕駛業務之人，故核其所為係犯刑法第二百八十四條第二項後段之
    業務過失致重傷罪。又其於肇事後即向警方報案自首，有道路交通事故調查表在
    卷可稽，應依刑法竹六十二條之規定減輕其刑。爰審酌被告之品性、生活狀況、
    智識程度、犯罪所生之損害、過失程度及犯罪後態度等一切情狀，量處如主文所
    示之刑，並諭知易科罰金之折算標準。
據上論斷，應依刑事訴訟法第二百九十九條第一項前段、刑法第二百八十四條第二項
後段、第六十二條、第四十一條，罰金罰鍰提高標準條例第一條、第二條，判決如主
文。本案經檢察官何祖舜到庭執行職務。
中      華      民      國      八十九    年    九      月    三十    日
                                臺灣桃園地方法院刑事第一庭
                                      法  官  潘    政    宏
右正本證明與原本無異。
如不服本判決，應於判決送達後十日內向本院提出上訴狀( 應附繕本 )，上訴於
臺灣高等法院。
                                        書記官   蔡春榮
中        華        民        國   八十九   年   十   月    十三    日
附錄論罪科刑法條
刑法第二百八十四條
因過失傷害人者，處六月以下有期徒刑、拘役或五百元以下罰金。致重傷者，處一年
以下有期徒刑、拘役或五百元下罰金。
從事業務之人，因業務之過失傷害人者，處一年以下有期徒刑、拘役或一千元以下罰
金。致重傷者，處三年以下有期徒刑、拘役或二千元以下罰金。


司法院資訊處製作；財團法人民間司法改革基金會備份。
